臺灣雲林地方法院刑事判決　　　　　　　 94年度訴字第354號
公　訴　人　臺灣雲林地方法院檢察署檢察官
被　　　告　乙○○　男　28歲.
選任辯護人　林重仁律師
上列被告因違反槍砲彈藥刀械管制條例案件，經檢察官提起公訴
（94年度偵字第477 號），於準備程序中被告就被訴事實為有罪
之陳述，經合議庭裁定由受命法官獨任進行簡式審判程序，本院
判決如下：
    主  文
乙○○未經許可，持有可發射子彈具有殺傷力之改造玩具手槍，
處有期徒刑壹年陸月，併科罰金新臺幣拾萬元，罰金如易服勞役
，以新臺幣玖佰元即銀元佰元折算壹日，緩刑伍年，緩刑期間
付保護管束。
扣案之仿BERETTA 廠改造玩具手槍壹枝（含彈匣壹個，槍枝管制
編號0000000000）及改造子彈貳顆均沒收。
    事實及理由
一、構成犯罪事實：
  (一)乙○○明知其友人綽號「川叔」之成年男子（真實姓名年籍
    均不詳）所交付之可發射子彈具有殺傷力之仿BERETTA 廠改
    造玩具手槍1枝（含彈匣1個，槍枝管制編號0000000000）及
    具有殺傷力之改造子彈3顆（均係具直徑約7.9mm金屬彈頭之
    土造子彈），非經中央主管機關之許可，不得持有、寄藏，
    均係槍砲彈藥刀械管制條例所管制之違禁物，竟基於收受具
    殺傷力改造玩具手槍及改造子彈之犯意，於民國89年間之某
    日，在雲林縣麥寮鄉「國賓KTV 」處，由該綽號「川叔」之
    男子，收受該批改造槍彈，即未經許可，而持有該槍彈。嗣
    於94年1月19日下午5時10分許，為警持本院所核發之搜索票
    ，前往雲林縣麥寮鄉○○路9 號乙○○所經營之玖丹城遊藝
    場搜索，再於同日晚間8 時30分許，由乙○○帶同警方前往
    彰化縣彰化市○○路與南郭路路口處，並於乙○○所有車牌
    號碼H7-0550號自小客車內，當場查獲上開改造玩具手槍1枝
    （含彈匣1個）及改造子彈3顆（因鑑定業已試射1 顆），始
    悉上情。
  (二)案經雲林縣警察局虎尾分局報請臺灣雲林地方法院檢察署檢
    察官偵查起訴。
二、認定犯罪事實所憑之證據及理由：
  (一)被告乙○○於警詢、偵查及本院審理中之自白。
  (二)本院94年度聲搜字第48號搜索票影本1紙。
  (三)雲林縣警察局虎尾分局搜索扣押筆錄1份。
  (四)搜索現場及扣案槍彈之照片共6張。
  (五)內政部警政署刑事警察局94年3月9日刑鑑字第0940019881號
    槍彈鑑定書1份。
  (六)扣案之改造玩具手槍1枝（含彈匣1個）及改造子彈2顆（因
    鑑定業已試射1顆）。
  (七)本件被告於本院審理時固供稱其所持有之上開改造玩具手槍
    及改造子彈係綽號「川叔」所寄放云云，惟被告於警詢中已
    供稱該槍彈是綽號「川叔」所免費贈送的等語，於本院亦供
    稱不知道「川叔」是要寄放或是要給我等語，且參酌被告於
    89年間即已取得該槍彈，迄今已近5 年時間，該「川叔」卻
    未取回該槍彈，另佐該槍彈若係「川叔」託被告代為寄藏，
    被告應會小心保管，不致於隨身置於自己之自小客車上，故
    本院認被告於警詢中之供述，應較可採，該槍彈應係「川叔
    」所贈與，較符常理，應予敘明。
三、論罪科刑之理由：
  (一)查被告犯罪後，槍砲彈藥刀械管制條例已於94年1 月26日修
    正公布，並自同年月28日生效，其中第11條刪除，並於第 8
    條第1項、第4項增列原第11條第1項、第4項之罪名，其第 8
    條第4項之法定刑由原定1年以上7 年以下有期徒刑，併科新
    台幣700萬元以下罰金，修正為3年以上10年以下有期徒刑，
    併科新台幣700 萬元以下罰金，依被告所犯行為，經比較新
    舊法之結果，以修正前之槍砲彈藥刀械管制條例第11條第4
    項之規定有利於被告，故依刑法第2條第1項但書之規定，應
    適用修正前之該條例第11條第4項規定論處。
  (二)被告所為，係犯修正前槍砲彈藥刀械管制條例第11條第4 項
    之未經許可持有可發射子彈具有殺傷力之改造玩具手槍罪及
    同條例第12條第4 項之未經許可持有子彈罪。起訴書雖認被
    告係犯槍砲彈藥刀械管制條例第11條第4 項及同條例第12條
    第4 項之罪云云，惟此業經公訴檢察官當庭更正被告所犯係
    修正前之槍砲彈藥刀械管制條例第11條第4 項及同條例第12
    條第4項之罪名，應予敘明。
  (三)被告以一行為觸犯未經許可持有具殺傷力之改造玩具手槍罪
    及未經許可持有子彈罪二罪名，為想像競合犯，依刑法第55
    條前段之規定，應從較重之未經許可持有具殺傷力之改造玩
    具手槍罪處斷。
  (四)審酌被告並無犯罪前科，有臺灣高等法院被告前案紀錄表在
    卷可憑，素行尚良好，其未經許可持有本件改造玩具手槍及
    改造子彈，對於社會大眾具有潛在之危險性，且被告自89年
    間即持有該槍彈迄今，期間較長，但未曾持以犯案，而所持
    有之改造手槍僅1枝、子彈僅3顆，槍彈數量不多，及被告有
    健全家庭，犯後亦能坦承犯行，態度尚良好等一切情狀，量
    處如主文第1 項所示之刑，並就罰金部分諭知如易服勞役，
    以新臺幣玖佰元即銀元參佰元折算壹日之折算標準。
  (五)查被告前未曾受有期徒刑以上刑之宣告，有上開前案紀錄表
    在卷可按，因短於思慮，致觸犯本案犯行，且被告未曾持該
    槍彈另犯他案，並帶同警方前往彰化市之車上起出該槍彈，
    犯後已深知悔悟，經此科刑宣告之教訓，當知所警惕，而無
    再犯之虞，本院認為前開對其所宣告之刑，以暫不執行為適
    當，爰宣告緩刑5年，以啟自新，緩刑期間併付保護管束。
  (六)扣案具殺傷力之仿BERETTA 廠改造玩具手槍1枝（含彈匣1個
    ，槍枝管制編號0000000000）及土造子彈2 顆，均屬違禁物
    ，應依刑法第38條第1項第1款規定宣告沒收。另扣案之彈殼
    1個係經鑑驗機關內政部警政署刑事警察局於鑑驗時試射後
    所剩餘之彈殼，失其子彈之結構及性能，已不具殺傷力，非
    屬違禁物，不另予宣告沒收，附予敘明。
四、適用之法條：
  (一)刑事訴訟法第273條之1第1項、第299條第1項前段。
  (二)修正前槍砲彈藥刀械管制條例第11條第4項、第12條第4項。
  (三)刑法第11條前段、第2條第1項但書、第55條前段、第42條第
    2項、第74條第1款、第93條第1項、第38條第1項第1款。
  (四)罰金罰鍰提高標準條例第2條。
本案經檢察官甲○○到庭執行職務。
中　　華　　民　　國　　94　　年　　6 　　月　　30　　日
                  刑事第三庭    法  官  廖  國  勝
以上正本證明與原本無異。
如不服本判決，應於判決送達後10日內，向本院提出上訴狀。
                                書記官  林  汎  柏
中　　華　　民　　國　　94　　年　　6 　　月　　30　　日
【附錄本案論罪科刑法條全文】
▲修正前槍砲彈藥刀械管制條例第11條：
未經許可，製造、販賣或運輸第四條第一項第一款所稱其他可發
射金屬或子彈具有殺傷力之各式槍砲者，處五年以上有期徒刑，
併科新臺幣一千萬元以下罰金。
未經許可，轉讓、出租或出借前項所列槍砲者，處三年以上十年
以下有期徒刑，併科新臺幣七百萬元以下罰金。
意圖供自己或他人犯罪之用，而犯前二項之罪者，處無期徒刑或
七年以上有期徒刑，併科新臺幣一千萬元以下罰金。
未經許可，持有、寄藏或意圖販賣而陳列第一項所列槍砲者，處
一年以上七年以下有期徒刑，併科新台幣七百萬元以下罰金。
第一項至第三項之未遂犯罰之。
▲槍砲彈藥刀械管制條例第12條：
未經許可，製造、販賣或運輸子彈者，處一年以上七年以下有期
徒刑，併科新臺幣五百萬元以下罰金。
未經許可，轉讓、出租或出借子彈者，處六月以上五年以下有期
徒刑，併科新臺幣三百萬元以下罰金。
意圖供自己或他人犯罪之用，而犯前二項之罪者，處三年以上十
年以下有期徒刑，併科新臺幣七百萬元以下罰金。
未經許可，持有、寄藏或意圖販賣而陳列子彈者，處五年以下有
期徒刑，併科新台幣三百萬元以下罰金。
第一項至第三項之未遂犯罰之。
